臺灣高雄地方法院刑事判決　　　　　　 100年度訴字第1087號
公　訴　人　臺灣高雄地方法院檢察署檢察官
被　　　告　鄧天生
選任辯護人　尤挹華律師
　　　　　　郭正鵬律師
上列被告因偽造信用卡案件，經檢察官提起公訴（100 年度偵字
第16960 號），本院判決如下：
    主  文
鄧天生共同犯行使偽造信用卡罪，累犯，處有期徒刑參年陸月。
扣案如附表所示偽造信用卡壹佰伍拾參張、門號0000000000000
、0000000000、0000000000000 之行動電話各壹支（均各含SIM
卡壹張），均沒收。
    事  實
一、鄧天生曾於民國94年12月間，因重利案件，經臺灣高雄地方
    法院判處有期徒刑5 月確定，甫於99年6 月17日易科罰金執
    行完畢，猶不知悔改，與真實姓名年籍不詳綽號「豆仔」、
    「二尺」之成年男人，基於共同行使偽造信用卡及意圖為自
    己不法之所有而非法由自動付款設備取財之犯意聯絡，自民
    國100 年5 月間某日起，以每月新台幣（下同）5 萬元之代
    價受僱於「豆仔」，並依「二尺」之指示，接續持「豆仔」
    所交付如附表所示之偽造信用卡（共153 張）及特定密碼，
    隨機前往高雄地區之各ATM 提款機，並隨機接續逐一插入上
    揭偽造之信用卡及輸入密碼，以此非法之方式，自各ATM 提
    款機提領款項後，再以行動電話門號0000000000號聯絡「豆
    仔」，至「豆仔」所指示地點，將所領得之款項交予「豆仔
    」，其間共盜領約606 萬3000元，並均已交付「豆仔」後，
    鄧天生接續於100 年5 月31日16時22分許，在高雄市新興區
    ○○○路218 號高雄銀行ATM 提款機前，以上開方式，持偽
    造之帳號000000000000000 號信用卡提領4 萬元得手，欲再
    另持帳號0000000000000000號信用卡提款時，因形跡可疑為
    警攔查，隨即在其隨身背包內，當場查扣如附表所示之偽造
    信用卡153 張、「豆仔」所有並提供予鄧天生聯絡上開非法
    領款之用之門號0000000000000 、0000000000、0000000000
    000 之行動電話各1 支（均各含SIM 卡1 張）及於查獲當日
    以上開非法方式所提領之贓款共計現金290 萬8000元。
二、案經高雄市政府警察局新興分局報請臺灣高雄地方法院檢察
    署檢察官偵查起訴。
    理  由
一、按被告以外之人於審判外之陳述，雖不符刑事訴訟法第159
    條之1 至之4 等4 條之規定，而經當事人於審判程序同意作
    為證據，法院審酌該言詞陳述或書面陳述作成時之情況，認
    為適當者，亦得為證據；又當事人、代理人或辯護人於法院
    調查證據時，知有刑事訴訟法第159 條第1 項不得為證據之
    情形，而未於言詞辯論終結前聲明異議者，視為有前項之同
    意，同法第159 條之5 定有明文。本案下列所引用之供述及
    非供述證據，業經本院依法踐行調查證據程序，公訴人、被
    告鄧天生均不爭執各該證據之證據能力，且迄本院言詞辯論
    終結前未就上開證據之證據能力聲明異議，又查無依法應排
    除其證據能力之情形，是後述所引用證據之證據能力均無疑
    義，依法自有證據能力，均得作為本案證據，先予敘明。
二、上開犯罪事實，業據被告鄧天生於本院審理中坦承不諱（見
    本院訴字卷第60頁背面、第63頁背面），核與證人即財團法
    人聯合信用卡處理中心商店管理部風險管理組人員陳勝博（
    見警卷第18頁正背面）於警詢之證述相符，並有高雄市政府
    警察局新興分局五福二路派出所搜索扣押筆錄、扣押物品目
    錄表一份、扣押物品收據各1 份（見警卷第10頁至第30頁）
    、照片4 張（見警卷第30頁）、高雄銀行自動櫃員機交易明
    細表2 張（見警卷第31頁）、偽造之帳號00000000000000號
    信用卡正反面影本1 紙（見警卷第32頁）、高雄市警察局新
    興分局五福二路派出所嫌犯通聯紀錄表1 份（見警卷第41頁
    至第44頁）、如附表所示之扣案153 張信用卡正反面影本各
    1 份（見警卷第46頁至第58頁）、財團法人聯合信用卡處理
    中心現場專人辨識結果回覆單1 份（見偵卷第21頁至第26頁
    ）、100 年度檢總管字第03465 號扣押物品清單及臺灣高雄
    地方法院檢察署贓證物款收據（金額貳佰玖拾萬捌仟元整）
    各1 份（見偵卷第34頁）、100 年度院總管字第2760號扣押
    物品清單1 份（見本院訴字卷第31頁）可稽，足認被告自白
    與事實相符，被告犯行，洵堪認定，應依法論科。
三、核被告所為，係犯刑法第201 條之1 第2 項之行使偽造信用
    卡罪、第339 條之2 第1 項之非法由自動付款設備取財罪。
    公訴意旨認被告上開犯行係犯同法第201 條第1 項之偽造有
    價證券罪，及漏未論及刑法第339 條之2 第1 項之非法由自
    動付款設備取財罪，均有未洽，惟起訴書犯罪事實欄內既有
    指出被告行使偽造信用卡至ATM 提領款項等事實，則本院所
    認定被告上開犯行應成立刑法第201 條之1 第2 項之行使偽
    造信用卡罪、第339 條之2 第1 項之非法由自動付款設備取
    財罪之事實，自與起訴之基本事實相同，而應變更起訴法條
    ，併為審究。被告與真實姓名、年籍不詳，綽號「豆仔」、
    「二尺」之成年男子間，有犯意聯絡及行為分擔，均為共同
    正犯。被告自100 年5 月間某日起至100 年5 月31日16時22
    分許遭警方查獲止，持如附表所示之偽造信用卡153 張，接
    續在高雄地區之ATM 提款機，盜領款項，顯係以同時同地或
    密切接近之時地實施各行為，侵害同一之法益，各行為之獨
    立性極為薄弱，依一般社會健全觀念，在時間差距上，難以
    強行分開，在刑法評價上，以視為數個舉動之接續施行，合
    為包括之一行為予以評價，較為合理，為接續犯，而僅構成
    一個犯罪行為。又按刑法第55條所定一行為而觸犯數罪名之
    想像競合犯，應從一重處斷，其規範意旨在於避免對於同一
    犯罪行為予以過度評價，所謂「同一行為」應指實行犯罪之
    行為完全或局部具有同一性而言，法律分別規定之數個不同
    犯罪，倘其實行犯罪之行為，彼此間完全或局部具有同一性
    而難以分割，應得依想像競合犯論擬（最高法院98年度台上
    字第1912號、97年度台上字第3494號判決意旨參照）。被告
    上開行使偽造信用卡及非法由自動付款設備取財之行為間，
    就犯罪實行之過程間，確實具有實行之行為局部同一之情形
    存在，自應依刑法第55條之想像競合犯之規定，從一重之刑
    法第201 條之1 第2 項之行使偽造信用卡罪處斷。又被告有
    如事實欄所述之前科，有台灣高等法院被告前案紀錄表在卷
    可查，是其前受有期徒刑執行完畢後，5 年內故意再犯本件
    法定刑為有期徒刑以上刑之罪，為累犯，應依刑法第47條第
    1 項規定加重其刑。爰審酌被告正值青壯，卻不思以正途取
    財，竟與上開「豆仔」、「二尺」等不詳人士，行使偽造信
    用卡以非法由自動付款設備取財，因此所詐得之金額高達
    897 萬1000元（含嗣後被查獲之現金290 萬8000元）之鉅，
    且被告所盜領之金額即贓款，除已查獲之現金290 萬8000元
    外，其餘均未繳回，其犯罪所生之危害甚鉅，及其犯罪之動
    機、目的、智識程度、生活狀況等一切情狀，量處如主文所
    示之刑。扣案如附表所示之偽造信用卡153 張，應依刑法第
    205 條規定，不問屬於犯人與否，宣告沒收。門號00000000
    00000 、0000000000、0000000000000 之行動電話（各含
    SIM卡1張）各1支（共3支）係「豆仔」所有並提供予被告聯
    絡上開非法領款之用，業據被告於警詢及偵查中陳述明確（
    見警卷第2頁、偵卷第9頁），基於共同正犯責任共同之原則
    ，爰依刑法第38條第1項第2款沒收之。至扣案之現金290萬
    8000元，係被告查獲當日以上開非法方式所提領之贓款，亦
    據被告於本院審理時陳述明確（見本院訴字卷第64  頁），
    自應發還被害人，而不得宣告沒收。
據上論斷，應依刑事訴訟法第299 條第1 項前段、第300 條、刑
法第28條、第201 條之1 第2 項、第339 條之2 第1 項、第55條
、第47條第1 項、第205 條、第38條第1 項第2 款，刑法施行法
第1 條之1 ，判決如主文。
本案經檢察官李茂增到庭執行職務。
中    華    民    國   100    年    11    月    10    日
                  刑事第二庭    審判長法  官  李政庭
                                      法  官  陳航代
                                      法  官  施盈志
以上正本證明與原本無異。
如不服本判決應於收受送達後10日內向本院提出上訴書狀，並應
敘述具體理由；如未敘述上訴理由者，應於上訴期間屆滿後20日
內向本院補提理由書（均須按他造當事人之人數附繕本）「切勿
逕送上級法院」。
中    華    民    國   100    年    11    月    10    日
                                      書記官  吳和卿
附錄本判決論罪之法條：
中華民國刑法第201條之1
（偽造變造有價證券供行使罪）意圖供行使之用，而偽造、變造
信用卡、金融卡、儲值卡或其他相類作為簽帳、提款、轉帳或支
付工具之電磁紀錄物者，處1 年以上7 年以下有期徒刑，得併科
3 萬元以下罰金。
行使前項偽造、變造之信用卡、金融卡、儲值卡或其他相類作為
簽帳、提款、轉帳或支付工具之電磁紀錄物，或意圖供行使之用
，而收受或交付於人者，處5 年以下有期徒刑，得併科3 萬元以
下罰金。
中華民國刑法第339條之2
（違法由自動付款設備取得他人之物之處罰）意圖為自己或第三
人不法之所有，以不正方法由自動付款設備取得他人之物者，處
3 年以下有期徒刑、拘役或1 萬元以下罰金。
以前項方法得財產上不法之利益或使第三人得之者，亦同。